【裁判字號】    89,訴,428
【裁判日期】    890517
【裁判案由】    毒品危害防制條例
【裁判全文】
台灣板橋地方法院刑事判決                          八十九年度訴字第四二八號
    公  訴  人  台灣板橋地方法院檢察署檢察官
    被      告  乙○○
    指定辯護人  甲○
右列被告因毒品危害防制條例案件，經檢察官提起公訴（八十九年度偵字第一一五一
號），甲○判決如左：
    主  文
乙○○幫助施用第二級毒品，處有期徒刑月，如易科罰金，以佰元折算壹日。
    事  實
一、乙○○（另涉施用第二級毒品犯行部分，業經檢察官聲請甲○裁定送觀察、勒戒
    後不起訴處分）與其友人丙○○（所涉施用第二級毒品犯行部分，業經檢察官聲
    請甲○裁定送觀察、勒戒）均染有施用安非他命之惡習，於民國（下同）八十九
    年一月初，乙○○至丙○○家中與丙○○一起施用安非他命時，丙○○自乙○○
    口中得知乙○○之安非他命係來自一名綽號「阿真」（又綽號「巧克力」真實姓
    名、年籍資料均不詳）之成年女子，遂向乙○○表示欲購買安非他命之意。乙○
    ○竟另行基於幫助丙○○施用第二級毒品安非他命之犯意，於八十九年一月四日
    與綽號「阿真」（巧克力）之成年女子約在台北縣中和市烘爐地土地公廟附近見
    面，以每包新台幣（下同）一千元之代價，由乙○○將丙○○當場所交付購買安
    非他命之一千元轉手交付「阿真」收受，再由「阿真」將安非他命乙包（約重０
    ‧五公克）透過乙○○當場轉交給在旁之丙○○。嗣於八十九年一月六日下午三
    時十分許，乙○○騎乘ＧＥＷ－八三一號重型機車搭載丙○○，經過台北縣板橋
    市○○街五十三號前，為警查獲，並當場在丙○○身上扣得丙○○所有已施用剩
    餘之安非他命乙包（經鑑驗後淨重０‧０一０九公克），始查悉上情。
二、案經台北縣警察局海山分局報請台灣板橋地方法院檢察署檢察官偵查起訴。
    理  由
一、訊據被告乙○○對於右揭時、地幫助丙○○施用安非他命，而向綽號「阿真」之
    成年女子購買安非他命之事實坦承不諱，核與證人丙○○在偵審中證述情節大致
    相符，並有自丙○○身上扣得之安非他命乙包（鑑驗後淨重０‧０一０九公克）
    足資佐證。罪證明確，被告犯行洵堪認定。
二、核被告所為，係犯毒品危害防制條例第十條第二項、刑法第三十條第一項幫助施
    用第二級毒品之罪。至公訴意旨雖以被告乙○○所施用之安非他命係免費得自綽
    號「阿真」之成年女子，乃基於幫助販賣第二級毒品安非他命之犯意，於上開時
    地以每小包安非他命一千元之價格，帶丙○○前往向該名女子購買，因認被告乙
    ○○所犯係同條例第四條第二項幫助販賣第二級毒品之罪。惟查；訊之被告乙○
    ○於偵審中均堅決否認有幫助綽號「阿真」販賣安非他命之犯行，並辯稱：係丙
    ○○知伊有取得安非他命之管道，主動向伊表示欲購買之意，伊才幫助丙○○向
    綽號「阿真」之成年女子購買安非他命等語，核與證人丙○○於偵查時結證稱：
    「是在八十九年一月四日上午二、三時許，我拿一千元予『洪』（指被告乙○○
    ）在中和市○○路烘爐地土地公廟，叫他幫我拿安，我交錢予他沒多久，他就交
    安予我，後來該包安為警查扣‧‧‧因他們在交易時我在旁邊，『洪』就直接拿
    予我了，是他（指被告乙○○）曾向我提及此事，所以我才請他幫我買的，且只
    有此次。」（見偵查卷所附八十九年一月十四日訊問筆錄）及甲○調查時結證稱
    ：「我在八十九年一月四日與乙○○一起去買安非他命，那天是我在板橋打電話
    給乙○○，問他有沒有辦法找到他的朋友「巧克力」即阿真，他說有跟她約了‧
    ‧‧那天我們各騎了一部機車約好在板橋三民路見面，然後分別騎至興南路，我
    們在那裡等了十多分鐘，才看到那個女孩子來，我拿一千元給乙○○，再由乙○
    ○轉交給巧克力，安非他命也是巧克力交給乙○○，之後再轉交給我‧‧‧是我
    主動問他的」等語相符（見甲○八十九年三月三十一日訊問筆錄）。又被告乙○
    ○幫助丙○○購買安非他命並未取得任何報酬乙節，亦經證人丙○○於偵審中證
    述屬實。是被告乙○○既未主動介紹丙○○向綽號「阿真」購買安非他命，亦未
    從上開行為中取得報酬，顯見被告乙○○應僅係基於幫助丙○○施用安非他命之
    意思而為上開犯行，此外偵查全卷中亦無該綽號「阿真」之人陳述被告確實是負
    責介紹購買安非他命之人，而「阿真」再負責免費提供安非他命予被告施用作為
    代價之證據。自不能以被告自白其施用之安非他命係「阿真」之人免費提供，即
    遽論被告係幫助「阿真」販賣安非他命予丙○○作為對價。故被告所辯並未幫助
    綽號「阿真」販賣安非他命等語，應非子虛，堪予採信。從而公訴人認被告所為
    係犯同條例第四條第二項幫助販賣第二級毒品之罪嫌，尚有未洽，因被告交付安
    非他命予丙○○之社會基本事實同一，故起訴法條應予變更。又被告係以幫助丙
    ○○施用第二級毒品安非他命之意思為前開犯行，應為幫助犯並減輕其刑。爰審
    酌被告之品行、犯罪之動機、手段及犯罪後坦承犯行之態度，並參酌安非他命有
    害人體健康，幫助他人施用安非他命危害匪淺等一切情狀，量處如主文所示之刑
    ，並諭知易科罰金之折算標準，以示懲儆。至經警自丙○○處查扣之安非他命乙
    包（鑑驗後淨重０‧０一０九公克），因非被告所有而係丙○○所有，自無從於
    本案中宣告沒收銷燬，附此敘明。
據上論斷，應依刑事訴訟法第二百九十九條第一項前段、第三百條，毒品危害防制條
例第十條第二項，刑法第十一條前段、第三十條、第四十一條，罰金罰鍰提高標準條
例第二條，判決如主文。
本案經檢察官許智評到庭執行職務
中      華      民      國      八十九      年    五      月    十七    日
                                      台灣板橋地方法院刑事第二庭
                                          法  官  潘  長  生
右正本證明與原本無異
如不服本判決應於送達後十日內向甲○提出上訴狀
                                          書記官  王  增  華
中      華      民      國      八十九      年    五      月   二十二   日
附錄本案論罪科刑法條全文：
毒品危害防制條例第十條第二項：
施用第一級毒品者，處六月以上五年以下有期徒刑。
施用第二級毒品者，處三年以下有期徒刑。


司法院資訊處製作；財團法人民間司法改革基金會備份。
